【裁判字號】    99,上更(一),68
【裁判日期】    990714
【裁判案由】    毒品危害防制條例
【裁判全文】
臺灣高等法院臺中分院刑事判決      99年度上更(一)字第68號
上  訴  人
即  被  告  乙○○
選任辯護人  常照倫律師
            陳夏毅律師
上列上訴人因違反毒品危害防制條例案件，不服臺灣臺中地方法
院九十八年度重訴字第二三一一號中華民國九十八年九月七日第
一審判決（起訴案號：臺灣臺中地方法院檢察署九十八年度偵字
第八四八四、九一七四號），提起上訴，經判決後，由最高法院
發回，本院更為判決如下：
    主  文
原判決撤銷。
乙○○運輸第一級毒品，累犯，處無期徒刑，褫奪公權終身。
扣案之第一級毒品海洛因磚貳塊（合計驗餘淨重陸佰玖拾伍點肆
陸公克），均沒收銷燬之；扣案之第三級毒品愷他命捌包（合計
驗餘淨重柒佰玖拾陸點陸捌公克）、海洛因外包裝貳個、愷他命
外包裝捌個、紙袋壹個、ＳＯＮＹ  ＥＲＩＣＳＳＯＮ牌行動電
話手機壹支（含門號0000000000號ＳＩＭ卡壹枚）均
沒收。
    事  實
一、乙○○（綽號飛鏢）曾於民國（下同）八十八年間，因犯殺
    人罪，經本院判處有期徒刑八年確定，嗣經入監執行，已於
    九十二年九月二十三日縮短刑期假釋出監並交付保護管束，
    後至九十六年四月一日假釋縮刑期滿，其假釋未被撤銷而執
    行完畢。
二、詎乙○○仍不知悔改，明知海洛因、愷他命（俗稱Ｋ他命）
    係毒品危害防制條例第二條第二項第一款、第三款所規定之
    第一級毒品及第三級毒品，未經許可不得持有、運輸，竟仍
    基於運輸第一級毒品及第三級毒品之犯意，於九十八年四月
    一日凌晨○時四十一分、○時四十七分及一時十二分，以其
    所有之門號0000000000號行動電話（上開門號之
    ＳＩＭ卡係置入其所有之ＳＯＮＹ  ＥＲＩＣＳＳＯＮ牌行
    動電話手機使用）與持用0000000000號行動電話
    之不詳姓名成年男子（以下簡稱為Ｂ男，即乙○○所辯稱綽
    號「阿文」之成年男子）聯繫後，即在臺中市區將其自不詳
    管道所取得之第一級毒品海洛因磚二塊（合計驗餘淨重６９
    ５．４６公克、純度７７．６７％、純質淨重５４０．１６
    公克）、第三級毒品愷他命八包（合計總毛重８０６．５９
    公克、驗前總純質淨重約７７３公克、合計驗餘淨重７９６
    ．６８公克）取藏在其所使用之車牌號碼６８９６－ＷＢ號
    自小客車（原車號為０９５９－ＳＧ號）右前乘客座後方之
    置物箱內，並駕駛該車出發，欲將上開海洛因、愷他命自臺
    中市區運輸至臺北與Ｂ男會合。嗣於同日凌晨一時五十八分
    許，另有並無共同運輸上開毒品犯意聯絡之王政偉（檢察官
    認定其不知情，並已另案為不起訴處分確定在案）以000
    0000000號行動電話撥打乙○○持用之000000
    0000號行動電話，告知其要陪乙○○北上，二人並在電
    話中相約在臺中市○○○路與中港路口會合，其後乙○○即
    駕車前往上開路口附近之蘭夏汽車旅館搭載王政偉，隨後駛
    入國道中山高速公路北上。惟乙○○所使用之上開行動電話
    業經警方實施通訊監察，警方研判乙○○要駕車北上與毒品
    交易有關，並研判其車上放有毒品，乃派警在國道中山高速
    公路中港交流道及后里收費站監控，同日凌晨二時四十分許
    ，乙○○駕駛上開自小客車，途經國道中山高速公路后里收
    費站北上車道時，警員乃予以攔檢並依據檢察官之指揮逕行
    搜索，並在該車內扣得乙○○所運輸之海洛因磚二塊（合計
    驗餘淨重６９５．４６公克、純度７７．６７％、純質淨重
    ５４０．１６公克）、第三級毒品愷他命八包（合計總毛重
    ８０６．５９公克、驗前總純質淨重約７７３公克，合計驗
    餘淨重７９６．６８公克）及乙○○所有供裝該海洛因磚之
    紙袋一個，以及乙○○所有並供運輸上開毒品聯絡使用之Ｓ
    ＯＮＹ  ＥＲＩＣＳＳＯＮ牌行動電話一支（含門號000
    0000000號ＳＩＭ卡一枚），因而查獲。警方並另搜
    索扣得乙○○所有並與運輸上開毒品無關之第四級毒品「一
    粒眠」九十九顆、夾鏈袋一包、現金新台幣（下同）五十三
    萬四千元、合作金庫銀行存摺一本（帳號00000000
    00000號）、臺新銀行存摺一本（帳號0000000
    000000號）、帳冊一本等物，以及林娟娟所有並出借
    予乙○○使用之車牌號碼６８９６－ＷＢ號ＮＩＳＳＡＮ廠
    牌自用小客車一輛。隨後警方又經乙○○、王政偉之同意及
    引導，於同日凌晨三時四十分許，前往渠等位於臺中市○○
    區○○路四九一巷五號之租處內實施搜索，分別扣得王政偉
    所有之房屋租賃契約一本、第三級毒品愷他命一小包（毛重
    約１．１公克）、帳冊一本，及另又扣得乙○○所有之第四
    級毒品一粒眠十顆、第二級毒品大麻一小包（毛重○
    ．五公克）、第二級毒品甲基安非他命一小包（毛重○．五
    公克）等物（乙○○所犯施用、持有第二級毒品罪嫌部分，
    由檢察官另案偵辦，此部分並非本案起訴範圍）。
三、案經臺灣臺中地方法院檢察署檢察官指揮行政院海岸巡防署
    中部地區巡防局移送及臺中市警察局第四分局報請該署檢察
    官偵查起訴。
    理  由
壹、證據能力部分：
一、本件通訊監察譯文（即監聽譯文）具證據能力之說明
（一）按電話監聽譯文，僅屬依據監聽錄音結果予以翻譯之文字
      ，固具文書證據之外觀，但實際上仍應認監聽所得之錄音
      帶，始屬調查犯罪所得之證物，乃刑事訴訟法第一百六十
      五條之一第二項所稱之新科技證物，如其蒐證程序合法，
      且當事人已承認監聽錄音譯文之內容屬實，或對於該譯文
      內容並無爭執，而法院復已就該譯文依法踐行調查證據程
      序者，該監聽錄音之譯文即與播放錄音有同等價值，自有
      證據能力（最高法院九十八年度臺上字第五二七號判決意
      旨參照）。又若被告或訴訟關係人對其譯文之真實性發生
      爭執或有所懷疑時，法院自應依刑事訴訟法第一百六十五
      條之一第二項規定，勘驗該監聽之錄音帶踐行調查證據之
      程序，以確認該錄音聲音是否為本人，及其內容與通訊監
      察譯文之記載是否相符。故如監聽錄音帶已滅失，或因保
      存不善而無法顯示聲音，而被告或訴訟關係人對監聽譯文
      復有爭執時，因監聽譯文之真實性無法獲得確保，自不得
      僅憑監聽譯文作為判斷之依據（最高法院九十七年度臺上
      字第六四一七號判決意旨參照）。
（二）經查本案卷內之通訊監察譯文，係臺灣臺中地方法院檢察
      署檢察官對被告所使用之0000000000號行動電
      話實施通訊監察，再依據該監察錄音內容製作監聽譯文。
      其中，被告所使用之上開行動電話與Ｂ男所使用之000
      0000000號行動電話，先後於九十八年四月一日凌
      晨０時４１分、４７分、１時１２分、２時２分、２時１
      ８分之通訊監察譯文，業經原審法院依據被告之原審選任
      辯護人之聲請，在檢察官、被告及其原審選任辯護人均在
      場之情形下，當庭播放監聽錄音光碟而為勘驗，其結果核
      與警方所製作監聽譯文相同，上開各情有臺灣臺中地方法
      院九十八年度聲監字第三三三號通訊監察書（原審卷第五
      五至五八頁）、臺灣臺中地方法院檢察署九十八年四月二
      十二日中檢輝良九八聲監五○一字第○三四二六一號函及
      原審勘驗筆錄在卷可稽（見原審卷第五一第五二頁）。足
      見上述監聽譯文，核與監聽錄音有相同之價值，自有證據
      能力。
二、按關於非供述證據之物證，或以科學、機械之方式，對於當
    時狀況所為忠實且正確之記錄，性質上並非供述證據，均應
    無傳聞法則規定之適用；如該非供述證據非出於違法取得，
    並以依法踐行調查程序，即不能謂無證據能力（最高法院九
    十七年度臺上字第一四○一號、六一五三號判決要旨參照）
    。經查本案所扣案之海洛因、愷他命、行動電話等證物，係
    經司法警察執行合法搜索扣押程序所得之物證，有搜索扣押
    筆錄在卷可憑。另卷附查獲時拍攝之光碟（原審卷第一三八
    頁證物袋內）、翻拍相片，乃員警以錄影機器之功能作用，
    攝錄查獲時之畫面，其與卷附之門號0000000000
    、0000000000號行動電話之雙向通聯紀錄、行動
    電話查詢資料等，均不含有人類意思表達之供述要素，其內
    容與現實情狀之一致性，係透過機械原理加以還原，並無人
    對現實情形之記憶、知覺經常可能發生之誤差（如知覺之主
    觀性及記憶隨時間推移而發生變化、遺忘等）。故上開證據
    亦屬非供述證據，並無傳聞法則之適用（最高法院97年度臺
    上字第3854號判決要旨參照），均堪認定具有證據能力。
三、又按「被告以外之人於審判外之陳述，雖不符前四條（指刑
    事訴訟法第一五九條之一至第一五九條之四）之規定，而經
    當事人於審判程序同意作為證據，法院審酌該言詞陳述或書
    面陳述作成之情況，認為適當者，亦得為證據」，又「當事
    人、代理人或辯護人於法院調查證據時，知有第一五九條第
    一項不得為證據之情形，而未於言詞辯論終結前聲明異議，
    視為有前項之同意」，此於刑事訴訟法第一五九條之五第一
    項、第二項亦定有明文。立法意旨在於傳聞證據未經當事人
    之反對詰問予以核實，原則上先予排除。惟若當事人已放棄
    反對詰問權，於審判程序中表明同意該等傳聞證據可作為證
    據；或於言詞辯論終結前未聲明異議，基於尊重當事人對傳
    聞證據之處分權，及證據資料愈豐富，愈有助於真實發見之
    理念，且強化言詞辯論主義，使訴訟程序得以順暢進行，上
    開傳聞證據亦均具有證據能力。經查，本案下列所引用之其
    餘被告以外之人於審判外之陳述證據（包含未經原審勘驗之
    通訊監察譯文），業經本院於審理期日踐行調查證據程序，
    而無論是檢察官，或是被告及其選任辯護人在本院審理期日
    言詞辯論終結前，均不爭議其證據能力。本院審酌此部分證
    據之作成與取得，並無不當或違法取證之瑕疵，且與本案事
    實之認定具有關連性，認以之作為本案證據，皆屬適當，爰
    均依刑事訴訟法第一五九條之五之規定，採為本案證據。
乙、事實認定部分
一、本案上訴人即被告乙○○（以下簡稱為被告）在本院本案審
    理時，雖然坦承扣案之ＳＯＮＹ  ＥＲＩＣＳＳＯＮ牌行動
    電話手機一支及門號0000000000號ＳＩＭ卡一枚
    係伊所有，亦是認伊確有於上開時間，以上開行動電話與持
    用0000000000號行動電話之Ｂ男（即被告所辯稱
    綽號「阿文」之成年男子）聯繫後，即駕駛上開車輛搭載證
    人王政偉自臺中市區○○○道中山高速公路北上要到臺北與
    Ｂ男會合，但隨後即於上開時間在國道中山高速公路后里收
    費站北上車道被警攔檢並實施搜索而扣得上開扣押物品等事
    實。但被告矢口否認伊有上開被訴運輸第一級毒品之犯行，
    並辯稱：伊係於九十八年三月三十日下午十九時三十分許，
    在國道中山高速公路五股交流道附近之某加油站，受Ｂ男（
    即被告所辯稱綽號「阿文」之成年男子）之委託保管上開手
    提袋及內裝之物品，伊當時僅知其內裝有愷他命，不知另有
    海洛因磚，伊隨後即將上開受託保管之物品放入伊所駕駛上
    開自用小客車右前座後方之置物箱內，將上開物品載回臺中
    市，其後，伊於九十八年四月一日凌晨○時四十一分之後，
    又陸續接獲Ｂ男之電話，始駕駛上開車輛，搭載不知情之王
    政偉，欲將Ｂ男交伊保管之物品送至臺北交還Ｂ男，伊係基
    於「保管意思」而持有愷他命毒品，並無「運輸意思」，返
    還受託物之行為並不構成運輸毒品行為，另伊收受上開紙袋
    之後，未曾碰觸上開紙袋，亦未曾翻動袋內之內裝物，上開
    海洛因磚又被「黃色防水包裝」所包覆，伊亦無從自紙袋裡
    面的黃色防水包裝所保裹物體之外觀，得知裡面裝有海洛因
    磚毒品，既不知情，即無運輸第一級毒品之故意，應不為罪
    等語。
二、惟查，本案被告確有於九十八年四月一日凌晨○時四十一分
    、○時四十七分及一時十二分，以其所有之門號00000
    00000號行動電話（上開門號之ＳＩＭ卡係置入其所有
    之ＳＯＮＹ  ＥＲＩＣＳＳＯＮ牌行動電話手機使用）與持
    用0000000000號行動電話之Ｂ男聯繫後，即在臺
    中市區內駕駛上開自小客車前往其與證人王政偉所約定之上
    開地點搭載證人王政偉，隨後並自臺中市○○○○道駛入國
    道中山高速公路北上要到臺北與Ｂ男會合，惟因其使用之上
    開行動電話業經警方實施通訊監察，警方研判其車上放有毒
    品，乃於同日凌晨二時四十分許，當被告駕駛上開自小客車
    途經國道中山高速公路后里收費站北上車道時，派警予以攔
    檢並依據檢察官之指揮逕行搜索，並在該車內扣得海洛因磚
    二塊、愷他命八包、紙袋一個及被告所有之ＳＯＮＹ  ＥＲ
    ＩＣＳＳＯＮ牌行動電話一支（含門號000000000
    0號ＳＩＭ卡一枚）等事實，除為被告所是認之外，並經證
    人王政偉於司法警察調查時（見警卷第八至十頁），及經證
    人即承辦警員賴威翔於原審法院審理時（見原審卷第六八至
    七○頁），先後陳述與證述上情綦詳；並有扣案之海洛因磚
    二塊（合計驗餘淨重６９５．４６公克、純度７７．６７％
    、純質淨重５４０．１６公克）、愷他命八包（合計總毛重
    ８０６．５９公克、驗前總純質淨重約７７３公克，合計驗
    餘淨重７９６．６８公克）、及供裝該海洛因磚之紙袋一個
    ，以及被告所有之ＳＯＮＹ  ＥＲＩＣＳＳＯＮ牌行動電話
    一支（含門號0000000000號ＳＩＭ卡一枚）及供
    被告載運上開物品所用之車牌號碼６８９６－ＷＢ號、ＮＩ
    ＳＳＡＮ牌自用小客車一輛可資佐證；復有查獲現場照片十
    六張、0000000000號行動電話查詢資料、000
    0000000、0000000000號行動電話雙向通
    聯紀錄各一份，及0000000000號行動電話通訊監
    察譯文一份在卷為憑。再者，扣案之上開毒品經送請鑑定結
    果，其中海洛因磚二塊確均含第一級第六項毒品海洛因成分
    ，合計淨重６９５．４６公克（空包裝總重７０．８６公克
    ）、純度７７．６７％、純質淨重５４０．１６公克；其中
    送驗之愷他命八包，經編號Ａ１至Ａ８，經檢視均為白色晶
    體，外觀型態均相似，驗前總毛重８０６．５９公克（包裝
    塑膠袋總重約９．６８公克），隨機抽取編號Ａ２鑑定，編
    號Ａ２淨重１００．１３公克，取０．２３公克鑑定用罄，
    餘９９．９公克，檢出三級毒品愷他命成分，純度約９７％
    ；依據抽測純度值，推估編號Ａ１至Ａ８均含愷他命之驗前
    總純質淨重約７７３．００公克（驗前總毛重８０６．５９
    公克，減去包裝塑膠袋總重約９．６８公克，再減去取０．
    ２３公克鑑定後，等於合計驗餘淨重７９６．６８公克）；
    上開各情分別有法務部調查局濫用藥物實驗室九十八年四月
    二十八日調科壹字第○九八二三○一三二六○號鑑定書、內
    政部警政署刑事警察局九十八年五月十八日刑鑑字第○九八
    ○○四八○九九號鑑定書各一份在卷可參（見偵字第八四八
    四號偵卷第五三、一二三頁）。足見被告遭警查獲之上開載
    運物品，確分別為第一級毒品海洛因、第三級毒品愷他命無
    誤，上開事實堪以認定。
三、次查，本案被告雖以前開情詞辯稱經警查扣之第一級毒品海
    洛因及第三級毒品愷他命，係伊於九十八年三月三十日下午
    十九時三十分許，在國道中山高速公路五股交流道附近之某
    加油站，受Ｂ男（即被告所辯稱綽號「阿文」之成年男子）
    之委託而保管之物品，惟被告此部分辯解不為本院所採信，
    其理由如下：
（一）被告就其所辯稱上情，其於警、偵、審中之供述內容如下
      ：
（１）被告於九十八年四月一日於司法警察調查時，係供述：「
      （查緝人員於你所駕駛之車號６８９６－ＷＢ號自小客車
      上查扣之海洛因二塊７６６公克、Ｋ他命８２０公克、一
      粒眠９９顆、新台幣５３４０００元、夾鍊袋一包、門號
      00000000000行動電話一具、存摺二本係為何
      人所有？）都是我所有」、「（一級毒品海洛因作何用途
      ？）係由台北一位朋友於九十八年三月三十日在臺北縣五
      股交流道下，將Ｋ他命及裝有黃色東西的紅色手提紙袋交
      給我，並交代我代為保管」、「（上述你稱朋友係為何人
      如何稱呼及聯絡？）本名我不知道，只知綽號『阿文』，
      他有留門號0000000000行動電話給我，我不知
      道他居住何處」、「（你所稱之阿文之人特徵為何？）我
      僅知他約三十二歲，眼睛輪廓很深、壯壯的、頭髮微禿、
      身高約１６８－１７０公分左右」、「一粒眠是我失眠時
      所服用，夾鍊帶一包也是阿文一同寄放」、「（你有何任
      何證據證明綽號阿文存在？）我僅知門號0000000
      000行動電話及特徵，並於九十八年三月三十一日晚上
      約二十四時許，阿文曾撥打電話我所持用之行動電話，有
      我與他的通聯紀錄可查」、「（請詳述綽號阿文男子係如
      何將海洛因及Ｋ他命毒品交付給你？）阿文於九十八年三
      月三十日下午十六時許，以門號0000000000撥
      打我門號00000000000行動電話與我聯繫，邀
      約我前去台北縣五股玩，我一人於十九時三十分許到達台
      北縣五股交流道加油站旁，阿文隨即上車聊天後，便將裝
      有Ｋ他命及黃色外裝兩塊東西手提袋給我，要求代為保管
      ，會很快拿回，我就答應，因我認為阿文交給我的東西很
      危險，所以我於同日二十時許隨即返回臺中市○○區○○
      路４９１巷５號租屋處」、「（阿文交付你代為保管上述
      物品，有無任何好處？）沒有任何好處，阿文僅告知我，
      他要出外縣市，所以要求我代為保管」、「（你明知上述
      裝有Ｋ他命及黃色外裝兩塊東西手提袋危險，為何你會代
      為保管？）因為阿文拜託我，所以我才會代為保管」、「
      （據你供述你與阿文關係僅認識，甚至稱不上朋友關係，
      為何你會甘願冒風險，無償代為保管上述毒品？）因為Ｋ
      他命沒有罪，所以才會無償代為保管上述毒品」、「（阿
      文交付你裝有Ｋ他命及海洛因市價超過新台幣五百萬元，
      為何他會將上述毒品交付給你？）我不清楚」、「（阿文
      於九十八年三月三十日許在台北縣五股鄉交付給你上述毒
      品後，你將該毒品置放於何處？）我將上述毒品置放於我
      所有之車號６８９６－ＷＢ自小客車乘客座後面置物箱中
      ，都沒有取下過」等語（見第四分局中分四偵字第０９８
      ０００７７９２號警卷第四至五頁）。繼於九十八年四月
      七日再經司法警察調查時，則又供述：「我要提供綽號『
      阿文』之男子，年紀約三十二歲、胖胖壯壯的、身高１６
      ５－１７０公分、住在台北、他於九十八年三月三十日大
      約下午４－６點，他約我在五股交流道下的全國加油站見
      面，他開福特白色小型車，他用00000000000
      這支電話打給我的電話，但我自己的電話已經忘記了，約
      我到上述地點見面後，他上我的車，他拿一包東西寄在我
      這裡，我問他這包東西是什麼，他說是Ｋ他命，我覺得沒
      有關係我就幫他保管，之後我就回台中」、「（你與綽號
      『阿文』之男子認識多久？交易毒品有幾次？）認識半年
      至一年。沒有和他交易過毒品，只有幫他保管毒品那一次
      」、「（你於四月一日凌晨被查到的二塊高純度的海洛因
      磚來源上手如何解釋？你是否願意提供這部分的情資？）
      這也是九十八年三月三十日同樣那一次與綽號阿文見面時
      ，他交給我的」、「（你有無補充意見？以上所供是否實
      在？）阿文那一天交給我的東西。我不知道是海洛因，實
      在」等情（見八四八四號偵卷第二九、三○頁）。
（２）被告於九十八年四月一日檢察官偵訊時，係供稱：「（剛
      才為何無法完整陳述自己的手機號？）因為有辦沒多久，
      沒有在記」、「（今天清晨二點四十幾分在后里收費站被
      查獲多少毒品？）八百二十公克Ｋ他命及海洛因七百多公
      克，及紅豆一粒眠九十幾公克，現金五十三萬四千元、夾
      鍊袋及手機等」、「（二塊海洛因磚在何處查獲？）副駕
      駛座椅背後面的櫃子內」、「（Ｋ他命在何處起獲？）也
      在那裡」、「（一粒眠呢？）一樣」、「（這些毒品用何
      袋子包裝？）Ｋ他命是用透明的夾鍊袋包裝，海洛因磚起
      初人家拿給我時是外面紙袋，裡面是黃色包裝；一粒眠沒
      有包裝，用橡皮筋綁著」、「（是要把這些毒品帶去給阿
      文嗎？）他電話中沒有講，他在三月三十日下午四點多在
      台北有打電話給我的手機，跟我說叫我上去找他玩，他打
      完電話，我就於四點多從家中出發，於晚上七點半左右到
      台北五股交流道下，到了旁邊的加油站，我到他就在那邊
      等我了，然後他上了我的車，我問他何事？他就拿了Ｋ他
      命及紙袋包起來的東西，我當時不知道是海洛因，還有一
      些夾鍊袋給我，他說他有事要外出，這個東西要我幫忙保
      管一下，說他回來會打電話給我，結果講完我就從加油站
      直接開回台中，他人下車就開著他自己的車子走了。我直
      接於十一點多開回到台中家中休息」、「（阿文在三十一
      日晚上又打電話給你的意思，是否要你把這些毒品帶上去
      還他？）他電話中沒有講很清楚，但應該是這樣的意思」
      、「（你幫阿文藏放保管這些毒品有何好處？）沒有」、
      「（阿文的本名？）我不知道，我只知道他行動0000
      0000000號」、「（他每次和你聯絡是否都用這支
      ？）不一定，他有時用保密，有時用這支。三月三十日及
      三十一日他有用保密也有用別支，也用這支電話打」、「
      （阿文的本名？）輪廓很深，身高約１６０至１７０公分
      ，頭髮禿禿的，稍微壯壯的」、「（你跟阿文如何認識？
      ）認識半年、一年而已，我沒問他在作何事，平常都他聯
      絡我比較多」等語（見九一七四號偵卷第五至八頁）；繼
      於九十八年六月十二日檢察官偵訊時，被告則係另又供述
      ：「（你上次跟檢察官說被查扣的毒品是要送給『阿文』
      這個人？）我是說三月三十一日晚上十二點多那天『阿文
      』有打電話給我問我有沒有空，有空去台北找他，凌晨時
      我就上去找他」、「（為何帶這些毒品找他？）那是他在
      三十日下午四、五點時，在新莊的交流道下加油站約我碰
      面，他就坐上我的車子，他說他有事要忙，就說有Ｋ他命
      ，寄放在我這，我說不要，他說有事再直接聯絡他就好了
      」、「（他拿給你後，你放在哪？）副駕駛座的椅背的置
      物箱．．．」、「（海洛因磚跟『Ｋ他命』是否放在同一
      個袋子裡？）是」、「（你之前在警察借提時及本署內勤
      時，是不是都說『阿文』是用0000000000打給
      你的？提示卷內筆錄）我現在只知前面的號碼是０９８３
      ，當時我有實話實說」、「（你所知『阿文』的電話有哪
      幾支？）我只知這支，他有用這支打給我，他有拿另一支
      手機給我，將這組號碼輸入手機裡，就用給我的這支手機
      聯絡」、「（你自己要聯絡『阿文』用哪支手機撥打０９
      ８３這門號聯絡？）他拿給我這支」、「（手機門號是？
      ）我不知道」、「（你撥打0000000000聯絡過
      『阿文』幾次？）只打過一、二次，日期忘記了，被查獲
      前幾天，三十號前二、三天」、「（在三十、三十一號如
      何與『阿文』見面？）他打給我的，我使用的是０９２６
      的手機，後面號碼忘記了」等情（見同上偵卷第二二、二
      三頁）。
（３）被告在檢察官聲請延長羈押，經原審法院訊問時，係供稱
      ：「（九十八年四月一日凌晨二時四十分在后里收費站前
      與王政偉共乘６８９６－ＷＢ自用小客車為警查獲海洛因
      磚二塊、Ｋ他命十包、一粒眠一百零九顆、新臺幣五十三
      萬四千元、夾鏈袋一包？）是」、「（這些東西如何取得
      ？）這些東西是朋友阿文說要寄放在我這邊，是在三月三
      十日下午約四、五點時在新莊交流道加油站旁交給我的，
      阿文是電話給我約我見面，我就到台北跟他見面，我就從
      臺中到臺北與阿文見面，見面後阿文說有事情要忙，就拿
      Ｋ他命說要寄放在我那裡，沒有說什麼，只是說要寄放，
      我拿這些東西後就放在車上，車子平常停放在家中外面，
      就是家中門口旁邊的路旁，我沒有拿到家中放置，當天到
      台北就是跟阿文見面，阿文把東西交給我，我就回到臺中
      ，與阿文見面只有談幾分鐘而已，我是自己一個人去台北
      」、「（九十八年四月一日為何被查獲？）我是在三月三
      十一日晚上十一點阿文打電話給我問我有沒有空，如果有
      空叫我到台北找他一趟，就只有這麼說，我約凌晨才出發
      ，開車到后里就被警察攔下」、「（當天是阿文叫你把這
      包寄放東西還給他？）沒有說」等語（見偵聲字第二三一
      號卷第十九、二○頁）。嗣在原審法院審理期間，被告則
      係先後供稱：「（警察在你車上扣得之海洛因磚二塊、Ｋ
      他命八包、一粒眠九十九顆、現金五十三萬四千元、夾鏈
      袋一包、行動電話一支、紙袋一個等、合庫存摺一本、台
      新銀行存摺一本、帳冊一本等，這些東西是何人的？）海
      洛因磚與Ｋ他命是九十八年三月三十日下午四點多，我去
      台北五股交流道那裡找朋友阿文，阿文跟我約在五股交流
      道的加油站那邊等他，阿文上我車後，他告訴我他有事情
      ，說把Ｋ他命先寄放在我這裡，並交給我一個紙袋，我直
      到被逮捕後我才知道紙袋裡面是海洛因」、「（阿文將紙
      袋交給你的時候，有無告訴你指袋內有Ｋ他命？）沒有，
      阿文當天交給我時，我用肉眼看出來紙袋裡面有Ｋ他命」
      、「（你有無問阿文黃色的兩塊東西是什麼？）我沒有問
      他，因為那是用紙袋裝著，我以為裡面也是Ｋ他命，後來
      我被逮捕後才知道裡面是海洛因（筆錄誤載為Ｋ他命）」
      、「（你到目前都沒有辦法供出阿文的真實姓名與住址？
      ）我不知道阿文的真實姓名，但是我被逮捕時我有告訴警
      方我與阿文的聯絡電話」、「（你有無證據證明阿文有將
      毒品交給你保管？）都沒有」（以上見原審卷宗第二一至
      二三頁）、「（請陳述關於本件之答辯要旨。）我有一個
      朋友叫阿文，我去台北找他，我沒有運輸毒品，而且阿文
      交給我的東西，我一直都放在車內即號碼６８９６－ＷＢ
      號之自小客車（原車號為０９５９－ＳＧ號），阿文交給
      我時，我看到的Ｋ他命不知道其有多重，其他同偵查中所
      述。」、「（阿文交給你時，你怎麼知道他交給你的是Ｋ
      他命？）他交給我時，他有告訴我裡面是Ｋ他命」、「（
      該包東西內黃色包裝內有寫一帆風順，是否是你寫的？提
      示警卷第三一頁並告以要旨）不是」、「（阿文怎麼會告
      訴你說裡面有Ｋ他命？）他自己告訴我的，我沒有問他」
      、「（他怎麼沒有告訴你黃色包裝內的東西是什麼？）他
      很匆忙就走了，他用紙袋裝著，我沒有機會去看」、「（
      你為何沒有問阿文黃色包裝裡面的東西為何物？）當時我
      以為是Ｋ他命，我想問他時，他已經走了，我沒有看紙袋
      內的東西」（見原審卷宗第三五頁）、「（裝有海洛因的
      紙袋內，你有無再放愷他命或其他物品？）阿文交給我時
      ，紙袋內裝所有的東西，最上面是愷他命」、「（阿文交
      給你時，你有無翻開看裡有有何物品？）沒有」、「（阿
      文交給你時，你放在車子內何處？）副駕駛座後面的置物
      箱」、「（警方查到裝有海洛因磚的紙袋時，紙袋置於何
      處？）置物箱，與愷他命放在同一地方」、「（阿文交給
      你時，你把它放在置物箱後，有無再拿出來過？）沒有」
      （見原審卷宗第七二、七三頁）等情。
（４）綜觀被告之上開供述，其雖均辯稱扣案之上開第一級毒品
      海洛因磚、第三級毒品愷他命及紙袋，係綽號「阿文」之
      成年男子在臺北縣五股交流道或新莊交流道附近之加油站
      旁交付託伊保管。但關於交付之時間，被告或供稱係在九
      十八年三月三十日下午十九時三十分許，或供稱係在同日
      下午四、五時許或四點多，此部分供詞已有不符。且就其
      所指為綽號「阿文」之成年男子有無告知託其保管之紙袋
      內裝何物部分，被告或供稱：「．．．我到上述地點見面
      後，他上我的車，他拿一包東西寄在我這裡，我問他這包
      東西是什麼，他說是Ｋ他命，我覺得沒有關係我就幫他保
      管，之後我就回台中」等語，或供稱：「．．．他就坐上
      我的車子，他說他有事要忙，就說有Ｋ他命，寄放在我這
      ，我說不要，他說有事再直接聯絡他就好了」等情，或供
      稱：「（阿文將紙袋交給你的時候，有無告訴你紙袋內有
      Ｋ他命？）沒有，阿文當天交給我時，我用肉眼看出來紙
      袋裡面有Ｋ他命」云云，此部分供詞前後亦有岐異。再者
      ，被告被警查獲之上開第一級毒品海洛因磚二塊，依據證
      人賴威翔在原審法院審理時之證詞，其毒品交易價格在三
      百萬元以上，另被告被警查獲之上開第三級毒品愷他命之
      驗餘淨重亦達７９６．６８公克，其毒品交易價格亦屬不
      低。上開男子之真正身分連警方亦無法查知，而被告當時
      則因另涉殺人等案經檢察官發布通緝（見被告之前科資料
      ），且如卷附之通聯紀錄所示，持用000000000
      0號行動電話之Ｂ男（即被告辯稱之「阿文」），其在九
      十八年三月三十一日及四月一日之通聯基地台位置均在桃
      園縣及臺北縣內（見八四八四號偵卷第七三、七四頁）；
      則其豈有在九十八年三月三十日下午在臺北地區將上開毒
      品交給被告，任由被告將之載運至臺中，其後再於九十八
      年四月一日凌晨又託請被告將上開毒品載運回臺北地區之
      必要與動機？又如確有他人願將上開第一級毒品海洛因磚
      二塊及驗餘淨重達７９６．６８公克之第三級毒品愷他命
      交付被告保管，此人必極信任被告；被告於凌晨接獲電話
      即不辭勞苦願意連夜將扣案之上開毒品載運至臺北地區，
      亦見二人關係密切；衡情被告即無不知該人之真正身分之
      理。若被告確係遭受該人利用，並係在不知情之情形下，
      身陷本案運輸第一級毒品重罪；則其在被警查獲之後，自
      以供出該人之真正身分，或供出可確實查證該人真正身分
      之方法，並請求追查，始可期能擺脫犯罪嫌疑，豈會反而
      始終隱匿該人之真正身分？復據被告供稱：「（你有無證
      據證明阿文有將毒品交給你保管？）都沒有」等語，則其
      此部分違反常理之辯解自非可以採信。
（二）又本案被告於九十八年四月一日凌晨○時四十一分、○時
      四十七分及一時十二分，係以其所有之門號000000
      0000號行動電話（上開門號之ＳＩＭ卡係置入其所有
      之ＳＯＮＹ  ＥＲＩＣＳＳＯＮ牌行動電話手機使用）與
      持用0000000000號行動電話之Ｂ男（即被告辯
      稱綽號「阿文」之成年男子）聯繫，此係被告所是認之事
      實。依據卷內上開0000000000號行動電話之通
      聯紀錄，顯示上開行動電話於九十八年三月三十日中午十
      二時二分至下午十七時七分許之通聯基地台均在臺中縣、
      市及彰化縣內等地區，其後至同日下午十七時二十五分許
      之通聯基地台才在苗栗縣頭屋鄉，同日下午十八時三分許
      之通聯基地台係在桃園縣楊梅鎮，同日下午十八時五十七
      分至十九時五十分許之通聯基地台均在臺北縣泰山鄉，後
      至同日晚上二十一時許之通聯基地台又已在桃園縣龜山鄉
      （見八四八四號偵卷第七二、七三頁，又上開行動電話於
      九十八年三月三十一日及四月一日之通聯基地台均在桃園
      縣及臺北縣內）。由上開通聯紀錄，除顯示持用上開00
      00000000號行動電話之Ｂ男應未在被告曾辯稱之
      九十八年三月三十日下午四、五時許或四點多，在臺北縣
      五股交流道或新莊交流道附近之加油站與被告見面之外，
      亦顯示持用上開0000000000號行動電話之Ｂ男
      於當日中午十二時二分至下午十七時七分許均在中部地區
      ，後才駕車北上。則如持用上開0000000000號
      行動電話之Ｂ男要將上開毒品交給被告，亦難想像其會捨
      中部地區而不為，反要邀約被告於同日下午北上，二人再
      至被告所辯稱之臺北縣五股交流道或新莊交流道附近之加
      油站會面才為交付之動機。
（三）再依據被告被警查獲之門號0000000000號行動
      電話通訊監察譯文，顯示上開門號行動電話與00000
      00000號行動電話有下列之對話（見八四八四號偵卷
      第一三三之一至一三三之一二頁，及原審卷宗第五一、五
      二頁之勘驗筆錄），即：
（１）九十八年三月二十八日二十三時十二分（Ａ為被告，Ｂ為
      0000000000號行動電話之持用者Ｂ男，以下均
      同）
      Ａ：喂
      Ｂ：你忙完了嗎
      Ａ：我有跟人家通一下電話，我等一下跟你講，他有確定
          嗎
      Ｂ：對阿，他約明天中午
      Ａ：我問他是現在還是明天
      Ｂ：要明天吃午餐嗎
      Ａ：對阿
      Ｂ：你先聯絡確定一下
      Ａ：我先打阿
      Ｂ：嗯嗯
（２）九十八年三月二十八日二十三時二十二分
      Ｂ：喂
      Ａ：約明天早一點吃飯
      Ｂ：那就十二點阿
      Ａ：沒差阿，他會早一點來載我
      Ｂ：嗯，現在十二點準時吃飯
      Ａ：好ㄚ，你問看看有沒有確定
      Ｂ：有啦，他剛剛跟我說，我們這邊人數確定
      Ａ：好啦，叫他不要急啦
      Ｂ：我想說他跟我講兩天要打給我們，我昨天打給他，他
          說慢一下，我一外出他就打來
      Ａ：喔，好ㄚ
      Ｂ：那我等一下打給你
      Ａ：好ㄚ
（３）九十八年三月三十日十八時五十八分
      Ａ：喂，塞車
      Ｂ：我知道
      Ａ：你到了
      Ｂ：嗯
      Ａ：我到那個會飛的那邊而已
      Ｂ：是喲，沒關係啦
      Ａ：他們在那邊了唷
      Ｂ：在哪邊附近
      Ａ：不然你就約他們在那邊吃一吃
      Ｂ：我問看看
      Ａ：好
（４）九十八年三月三十日十九時四十六分
      Ａ：喂
      Ｂ：你不走唷
      Ａ：喔，前面那台唷
      Ｂ：對阿
（５）九十八年三月三十日二十一時○四分
      Ａ：喂
      Ｂ：回去了唷
      Ａ：對阿
      Ｂ：回去先休息唷
      Ａ：好，我知道
      Ｂ：東部那個要我去找你
      Ａ：找我幹嘛？
      Ｂ：我不知道，我跟他講我要去鹿港
      Ａ：那可能是要錢啦
      Ｂ：喔，對啦，還有一件事情，銀行那個票還剩幾張？
      Ａ：兩三張吧
      Ｂ：哪還要留兩張唷
      Ａ：最少唷
      Ｂ：對
      Ａ：好，剛剛人家還打給我呢
      Ｂ：我有跟他們講說給我們先睡飽啦
      Ａ：不用啦，沒睡飽比較好處理
      Ｂ：喔，好，早點睡唷，自己小心一點
（６）九十八年四月一日○時四十一分
      Ａ：哈囉
      Ｂ：你這個很烏龍
      Ａ：怎麼樣
      Ｂ：那時候你打給我的時候，我先跟你說就好了
      Ａ：怎樣
      Ｂ：他要借阿
      Ａ：結果呢
      Ｂ：我們的電話斷掉阿，現在有聯絡到了ㄚ
      Ａ：恩
      Ｂ：他問看看我們怎麼樣阿
      Ａ：好ㄚ
      Ｂ：現在媽
      Ａ：好ㄚ
      Ｂ：那我先打電話跟他問、跟他講
      Ａ：好ㄚ
（７）九十八年四月一日○時四十七分
      Ｂ：喂，你先等我電話一下
      Ａ：好阿，ＯＫ
      Ｂ：我先看到再說
      Ａ：好啦
（８）九十八年四月一日一時十二分
      Ａ：喂
      Ｂ：你到加油站的時間，差不多一個小時又四十五分鐘左
          右到就可以了
      Ａ：一個小時又四十五分鐘。
      Ｂ：對啊。
      Ａ：那有那麼快的
      Ｂ：沒有那麼快嗎，從那裡到加油站呢
      Ａ：我現在這裡
      Ｂ：對阿
      Ａ：有那麼快嗎？慢慢開吧！那個有辦法開快嗎？
      Ｂ：喔！那你按差不多兩小時啦。
      Ａ：我要那個我在打給你，你看他好了嗎。
      Ｂ：好了ㄚ
      Ａ：我就走的時候打給你
      Ｂ：好
（９）九十八年四月一日二時○一分
      Ａ：你在做什麼
      Ｂ：在跟他們坐
      Ａ：喔，好阿，我差不多了
      Ｂ：好ㄚ，你慢慢來，不要趕喔
      Ａ：沒關係啦
（10）九十八年四月一日二時十八分
      Ａ：喂
      Ｂ：你一個還是有載女友
      Ａ：我有載人喔
      Ｂ：喔，你有載人喔
      Ａ：對阿，怎樣
      Ｂ：我想說你沒有載人，我給你載，剛好一起走
      Ａ：我有載人
      Ｂ：好
（四）依據上開對話內容，顯示被告應與持用門號000000
      0000號行動電話之Ｂ男即為熟識，被告不可能不知其
      人。其中，上開九十八年三月三十日十九時四十六分之通
      聯，被告所持用行動電話之基地台雖在臺北縣泰山鄉，但
      由稍早九十八年三月三十日十八時五十八分之對話內容，
      顯示該次是Ｂ男有約他人等待被告前來會面，被告因塞車
      而遲到，才會問：他們是否已在那邊了等語，並要Ｂ男約
      其等在那邊先吃一吃，後至該日十九時四十六分，被告到
      達臺北縣泰山鄉之約定地點，被告撥打電話給Ｂ男，但Ｂ
      男所駕駛之車輛已在被告所駕駛車輛之前方，故才會有：
      「Ｂ男：你不走唷」、「被告：喔，前面那一台唷」、「
      Ｂ男：對阿」之對話。此與被告辯稱：伊係因為Ｂ男撥打
      門號00000000000行動電話與伊聯繫，邀約伊
      前去台北縣五股玩，伊一人於十九時三十分許到達台北縣
      五股交流道加油站旁，Ｂ男隨即上車聊天，後便將裝有Ｋ
      他命及黃色外裝兩塊東西手提袋給伊，要求伊代為保管云
      云，顯不相符。再者，依據被告與Ｂ男於九十八年四月一
      日凌晨○時四十一分、○時四十七分及一時十二分之通話
      內容，亦顯示Ｂ男係以「他要借阿」之暗語，要被告攜帶
      伊等所知悉之物品前去Ｂ男處，Ｂ男並稱其要先看到該物
      再說，並催請被告是否能在一小時四十五分鐘之時間內抵
      達，被告則告稱：「那個有辦法開快嗎？」，隨後Ｂ男再
      約請被告於二個小時內抵達，被告則於當日凌晨二時一分
      許向Ｂ男告知伊已要出發，Ｂ男則向被告告知當時其係跟
      「要借」伊等所知悉之物品之人一起坐。由上開對話，除
      顯示被告對於Ｂ男所要看之物品係屬何物，實屬知之甚明
      ，故二人才會交談無礙之外，亦顯示被告與Ｂ男所談及「
      他要借阿」之物品，根本並非Ｂ男所有，故Ｂ男才會向被
      告表示其要先看到該物再說。綜上證據，被告以前開情詞
      辯稱經警查扣之第一級毒品海洛因及第三級毒品愷他命，
      係伊於九十八年三月三十日下午十九時三十分許，在國道
      中山高速公路五股交流道附近之某加油站，受Ｂ男（即被
      告所辯稱綽號「阿文」之成年男子）之委託而保管之物品
      云云，此部分辯解顯難採信。其另又辯稱係基於「保管意
      思」而持有愷他命毒品，及其亦不知紙袋內有海洛因磚，
      並無運輸第一級毒品之故意，應不為罪云云，均係飾卸之
      詞，亦非可信。
四、被告所持用之上開行動電話於於九十八年四月一日凌晨○時
    四十一分、○時四十七分及一時十二分許，與Ｂ男通聯之後
    ，隨於同日一時五十八分許與持用0000000000號
    行動電話之證人王政偉通聯，證人王政偉向被告告知「我陪
    你去啦」，並與被告約定在文心路與中港路口會合，隨後被
    告撥打0000000000號行動電話與不詳女子通話，
    背景聲即有他人（應係證人王政偉）告稱：「叫他過來蘭夏
    載我」，此情亦有被告所持用之上開行動電話之通訊監察譯
    文在卷可憑（見八四八四號偵卷第一三三之一二頁）。足見
    被告應係於九十八年四月一日凌晨一時五十八分許，與證人
    王政偉為上開通聯之後，二人相約在臺中市○○○路與中港
    路口會合，其後被告才駕車前往上開路口附近之蘭夏汽車旅
    館搭載證人王政偉。被告在駕車搭載證人王政偉之後，既自
    臺中市○○○○○道駛入國道中山高速公路北上，而未到他
    處取拿扣案之毒品，另汽車係交通工具，亦非毒品持有者會
    長時間貯存大量毒品之處所；則被告應係於九十八年四月一
    日凌晨○時四十一分、○時四十七分及一時十二分，以其所
    有之門號0000000000號行動電話與持用0000
    000000號行動電話之Ｂ男（即被告所辯稱綽號「阿文
    」之成年男子）聯繫後，並在駕車前往搭載證人王政偉之前
    ，才在臺中市內將其自不詳管道所取得之上開第一級毒品海
    洛因磚二塊（合計驗餘淨重６９５．４６公克、純度７７．
    ６７％、純質淨重５４０．１６公克）及第三級毒品愷他命
    八包（合計總毛重８０６．５９公克、驗前總純質淨重約７
    ７３公克、合計驗餘淨重７９６．６８公克）取藏在其所駕
    駛之車牌號碼６８９６－ＷＢ號自小客車（原車號為０９５
    ９－ＳＧ號）右前乘客座後方之置物箱內，並駕駛該車出發
    ，欲將上開海洛因、愷他命自臺中市區運輸至臺北與Ｂ男會
    合，此應係合理可信之認定。復據證人賴威翔在原審法院審
    理時，證述：「（本件毒品案是在何種原因會鎖定被告乙○
    ○【綽號飛鏢】為監控的對象？）我是在監聽綽號阿賢的人
    ，就我的認知而言他是飛鏢的下手，因此後來聲請監聽飛鏢
    的門號0000000000號行動電話」、「（你從監聽
    內容得知發現阿賢是飛鏢的下手？）是的」、「（民國九十
    八年四月一日凌晨在何種原因下認為應該逮捕被告的行動？
    ）九十八年三月三十一日晚上我們準備要在飛鏢販賣毒品時
    以現行犯逮捕他，但是他的車輛性能比警方好很多，我們追
    趕不及，後來現譯台通報乙○○疑似要到台北交易毒品，在
    譯文中被告有表示他與人約在台中市○○路與中港路口，我
    們就部署在后里收費站及中港交流道監控，等到他上高速公
    路，通過后里收費站時，我們就攔檢，因為依我們職務上的
    經驗，可以合理判斷，乙○○車上應有毒品」、「（原本三
    月三十一日晚上是如何得知飛鏢要販賣毒品，而準備要逮捕
    ？）依現譯台提供的監聽內容」、「（今年三月三十一日當
    晚有無追趕被告而不及的情況發生？）有，我們看到他的車
    ，但他闖紅燈，我們追趕不及」、「（從三月三十一日到四
    月一日間之譯文內容可否看出飛鏢車上有毒品？提示譯文並
    告以要旨）飛鏢都是約人見面，但譯文中對於交易毒品一事
    不會講得很清楚，四月一日凌晨一時十二分的通話內容比較
    明顯是談交易毒品，譯文有提到對方要他開快一點，他說那
    個有辦法開快嗎，依我經驗判斷，應該是因為車上有毒品的
    緣故」、「（攔檢被告之後在車內何處查到毒品？提示警卷
    查獲時照片並告以要旨）我們攔下車子，該車副駕駛座的椅
    背掀起，椅背正後有壹個箱子，箱子打開有看到愷他命，我
    們就將被告逮捕，並將車子拖到國道警察的辦公室，在那邊
    燈光比較亮，我們就繼續搜查被告的車內，在裝有愷他命箱
    子的旁邊，有壹個紙袋，裡面有兩塊海洛因磚」、「（拿出
    紙袋，尚未打開之前，得否看出其內裝有海洛因磚？）就我
    的經驗，這是有黃色的防水包裝，上面有寫一帆風順，應該
    是海洛因磚，當時乙○○說東西不是他的，他說他不知道那
    是何物」、「（剛才你所提到的裝有愷他命的箱子有無上鎖
    ？）有簡單的鎖，我不記得當時箱子如何打開，因為我負責
    做壓制被告的動作，打開後我才過去看」、「（你剛才提到
    海洛因磚，拿紙袋時就可以感覺有磚塊的物品嗎？）裡面有
    茶葉袋，這是有密封的，我以前有查獲過海洛因磚，也是這
    樣子，後來我們有回四分局，當被告的面拆封及採驗，以試
    劑檢測確實是海洛因的反應」、「（本件查扣的海洛因淨重
    ５４０．１６公克，市價為何？）一塊海洛因磚就可以賣得
    一百六十萬左右，它的純度比較高，應該總共可以賣到三百
    二十萬左右，如果零售賣的話，至少售價會比一整塊買多達
    三至四倍」、「（依照你們偵辦的過程中，逮捕被告過程、
    及監聽所得，乙○○對於他車內紙袋裝有兩塊海洛因磚，是
    否事先知情？）我認為他知情，整個監聽及逮捕過程中會查
    到那兩塊海洛因磚是意外，監聽過程中只有聽到關於愷他命
    及搖頭丸的事情，沒有聽到關於海洛因的事情，我之所以認
    為乙○○知情是因為茶葉袋剛起出的時候，乙○○馬上表示
    東西不是他的，若他不知道裡面有海洛因，當時不需要馬上
    作強烈的否認」等語甚詳（見原審卷宗第六八至七○頁）。
    本案被告明知係一級毒品海洛因及第三級毒品愷他命，仍為
    上開運輸行為，其犯罪事證已甚明確，堪以認定。至於經警
    在愷他命分裝袋上及放置海洛因磚之紙袋上所採集之指紋各
    一枚，經鑑定雖非被告之指紋。但將扣案之愷他命及放置海
    洛因磚之紙袋放入被告所駕駛上開自用小客車右前座後方之
    置物箱內，係被告所為，此係被告所是認之事實。詎警方竟
    未能採得被告之任何指紋，此自有可能是被告有意避免留下
    指紋之結果，上開鑑驗結果，尚不足為有利被告之認定，併
    此敘明。
、論罪與法律適用部分
一、按海洛因及愷他命係分屬毒品危害防制條例第二條第二項第
    一款及第三款所規定之第一級及第三級毒品，未經許可，不
    得運輸。且毒品危害防制條例第四條所稱之運輸毒品罪，不
    以國外輸入國內或國內輸出國外為限，其在國內運輸者亦屬
    之（司法院三十六年院解字第三五四一號、三十七年院解字
    第三八五三號解釋意旨參照）。又所謂「運輸」，係指本於
    運輸意思而搬運輸送而言，倘其有此意圖者，一有搬運輸送
    之行為，犯罪即已成立，並非以運抵目的地為完成犯罪之要
    件。因此應以起運為著手，以運離現場為其既遂，則運輸毒
    品罪，並不以兩地間毒品直接運送移轉存置於特定地點為限
    ，其以迂迴、輾轉方法，利用不相同之運輸工具、方法將特
    定之毒品移轉運送至最終目的者，其各階段之運送行為，均
    不失為運輸行為之一種，此即為運輸毒品罪之犯罪構成要件
    之行為（最高法院九十二年度臺上字第五四二六號、九十五
    年度臺上字第六五七七號判決意旨可資參照）。本案被告被
    警查扣之上開第一級毒品海洛因及第三級毒品愷他命，卷內
    並無確切之證據可資認定被告係自何處管道以何種方式所取
    得（即無被告係為賣出營利而販入之確切證據）；再依據其
    與Ｂ男之上開對話內容，及Ｂ男所告知「他要借阿」、「我
    先看到再說」等語，亦無法確知被告運輸上開毒品北上是否
    係要販賣營利；則被告將扣案之上開第一級毒品海洛因及第
    三級毒品愷他命以其所駕駛之自小客車載運北上，自僅能認
    定係基於運輸之意思而為搬運輸送，而該當於運輸第一級毒
    品及第三級毒品之犯罪構成要件。又被告行為後，毒品危害
    防制條例部分條文業於九十八年五月二十日修正公布，並自
    公布日起算至第三日生效。本次毒品危害防制條例修正之比
    較新舊法，自應就罪刑有關之加重、減輕及其他法定加減原
    因等一切情形，本於統一性及整體性原則，綜其全部罪刑之
    結果而為比較。茲查，上開修正前毒品危害防制條例第四條
    第一項原規定：「製造、運輸、販賣第一級毒品者，處死刑
    或無期徒刑；處無期徒刑者，得併科新臺幣一千萬元以下罰
    金」，經修正後之規定為：「製造、運輸、販賣第一級毒品
    者，處死刑或無期徒刑；處無期徒刑者，得併科新臺幣二千
    萬元以下罰金」；另修正前同條例第四條第三項原規定：「
    製造、運輸、販賣第三級毒品者，處五年以上有期徒刑，得
    併科新臺幣五百萬元以下罰金」，經修正之規定則為：「製
    造、運輸、販賣第三級毒品者，處五年以上有期徒刑，得併
    科新臺幣七百萬元以下罰金」。經比較上開新舊法之結果，
    修正前、後之毒品危害防制條例第四條第一項、第三項在法
    定自由刑部分之規定，並無有利、不利於被告之情形，惟修
    正後之毒品危害防制條例第四條第一項、第三項在法定罰金
    刑部分，則均已提高法定罰金刑，修正後之規定自均較不利
    於被告。而被告於本案偵、審期間均否認犯罪，亦無供出毒
    品來源因而查獲其他正犯或共犯之情形，並無同經修正之毒
    品危害防制條例第十七條應減輕或免除其刑之規定之適用。
    經綜合全部罪刑之結果為比較後，被告運輸第一級毒品、第
    三級毒品之行為，應整體適用較有利於被告之修正前毒品危
    害防制條例第四條第一項、第三項之規定。是核被告上開所
    為，係犯修正前毒品危害防制條例第四條第一項之運輸第一
    級毒品罪，及修正前同條例第四條第三項之運輸第三級毒品
    罪。被告持有第一級毒品之低度行為，為其後運輸第一級毒
    品之高度行為所吸收，均不另論罪（修正前之毒品危害防制
    條例，並未對持有第三級毒品設有刑罰之處罰規定）。又被
    告以一運輸行為，同時運輸第一級毒品及第三級毒品，為想
    像競合犯，應從一重論以運輸第一級毒品罪。
二、本案依據卷內證據，僅能認定被告係於九十八年四月一日凌
    晨○時四十一分、○時四十七分及一時十二分，以其所有之
    門號0000000000號行動電話，與持用00000
    00000號行動電話之Ｂ男（即被告所辯稱綽號「阿文」
    之成年男子）聯繫後，即在臺中市區將其自不詳管道所取得
    之上開第一級毒品海洛因及第三級毒品愷他命取藏在其所使
    用之車牌號碼６８９６－ＷＢ號自小客車（原車號為０９５
    ９－ＳＧ號）右前乘客座後方之置物箱內，並駕駛該車出發
    而為本案犯行。公訴人之起訴意旨認被告於九十八年四月一
    日凌晨○時四十一分與Ｂ男聯繫後，即開始運輸上開第一級
    毒品海洛因及第三級毒品愷他命，尚無確切之證據足以證明
    。茲因公訴人認被告運輸第一級毒品海洛因及第三級毒品愷
    他命之犯行，僅各為實質上一罪，爰不就不能證明被告已經
    犯罪部分，另為被告無罪之判決。
三、被告曾於八十八年間，因犯殺人罪，經本院判處有期徒刑八
    年確定，嗣經入監執行，已於九十二年九月二十三日縮短刑
    期假釋出監並交付保護管束，後至九十六年四月一日假釋縮
    刑期滿，其假釋未被撤銷而執行完畢，此情有臺灣臺中地方
    法院檢察署刑案資料查註紀錄表及本院被告全國前案紀錄表
    在卷可佐。被告在受此有期徒刑之執行完畢後，於五年以內
    故意再犯本案有期徒刑以上之罪，為累犯，除就法定本刑為
    死刑、無期徒刑部分，不得加重外，其餘部分仍應依刑法第
    四十七條第一項之規定加重其刑。
四、又刑法第五十九條規定犯罪之情狀可憫恕者，得酌量減輕其
    刑，其所謂「犯罪之情狀」，與同法第五十七條規定科刑時
    應審酌之一切情狀，並非有截然不同之領域，於裁判上酌減
    其刑時，應就犯罪一切情狀，予以全盤考量，審酌其犯罪有
    無可憫恕之事由（即有無特殊之原因與環境，在客觀上足以
    引起一般同情，以及宣告法定低度刑，是否猶嫌過重等等）
    ，以為判斷。本案被告運輸之第一、三級毒品數量甚鉅，對
    國民健康之潛在危害不輕，其犯罪亦無因有特殊之原因及環
    境，致在客觀上足以引起一般同情之處，難認其犯罪情狀有
    何可憫，尚無從依據刑法第五十九條之規定酌量減輕其刑。
五、沒收部分：
（一）本案經警查扣之第一級毒品海洛因磚二塊，合計驗餘淨重
      ６９５．４６公克，係屬毒品危害防制條例第二條第二項
      第一款所規定之第一級毒品，應依毒品危害防制條例第十
      八條第一項前段之規定宣告沒收銷燬之。上述送驗耗費之
      海洛因，既已不存在，爰不為沒收之諭知。
（二）扣案之第三級毒品愷他命部分：
      按毒品危害防制條例第二條第二項規定，毒品依其成癮性
      、濫用性及對社會危害性分為四級，並就製造、運輸、販
      賣、意圖販賣而持有、以非法方法使人施用、引誘他人施
      用及轉讓等不同品項毒品之行為，分別定其處罰。至施用
      或持有第三、四級毒品，因其可罰性較低，故修正前之毒
      品危害防制條例予除罪化，僅就施用及持有第一、二級毒
      品科以刑罰。惟鑑於第三、四級毒品均係管制藥品，特於
      同條例第十一條之一明定無正當理由，不得擅自持有；第
      十八條第一項後段復規定查獲之第三、四級毒品，無正當
      理由而擅自持有者，沒入銷燬之。從而，依同條例第十八
      條第一項後段應沒入銷燬之毒品，專指查獲之施用、持有
      第三、四級毒品而言；倘係查獲之製造、運輸、販賣、意
      圖販賣而持有、以非法方法使人施用、引誘他人施用或轉
      讓之第三、四級毒品，既屬同條例相關法條明文規定處罰
      之犯罪行為，即非該條項應沒入銷燬之範圍。又同條例第
      十九條第一項所定「供犯罪所用或因犯罪所得之物」，係
      指犯第四條至第九條、第十二條、第十三條或第十四條第
      一項、第二項之罪所用或所得之物，不包括毒品本身在內
      ，自不得為第三、四級毒品之沒收依據（以犯第四條第三
      項販賣第三級毒品罪為例，其供犯罪所用之物，當指「供
      販賣第三級毒品所用之物」而言；第三級毒品本身為販賣
      之標的，為遂行販賣該毒品使用之物，始屬「供犯罪《犯
      第四條第三項之販賣第三級毒品罪》所用之物」，其理至
      明）。同條例對於查獲之製造、運輸、販賣、意圖販賣而
      持有、以非法方法使人施用、引誘他人施用及轉讓第三、
      四級毒品之沒收，並無特別規定，如其行為已構成犯罪，
      則該毒品即屬不受法律保護之違禁物，應回歸刑法之適用
      ，依刑法第三十八條第一項第一款之規定沒收之（最高法
      院九十五年度臺上字九一一號判決意旨可資參照）。故本
      案扣案之第三級毒品愷他命，合計驗餘淨重７９６．６８
      公克（驗前總毛重８０６．５９公克，減去包裝塑膠袋總
      重約９．６８公克，再減去取０．２３公克鑑定後，等於
      合計驗餘淨重７９６．６８公克），因被告運輸愷他命已
      構成犯罪，則該毒品即屬不受法律保護之違禁物，均應依
      據刑法第三十八條第一項第一款之規定沒收之。上述送驗
      耗費之愷他命，既已不存在，爰不為沒收之諭知，併此敘
      明。
（三）扣案之海洛因外包裝二個、愷他命外包裝八個、紙袋一個
      部分：
      按毒品危害防制條例第十八條第一項規定，得諭知沒收並
      銷燬之者，以查獲之毒品及專供製造或施用毒品之器具為
      限，並不及於毒品之外包裝。而毒品外包裝既係用於包裹
      毒品，防其裸露、潮濕，便於走私、運輸及攜帶販賣，亦
      係供走私、運輸及販賣毒品所用之物，應依毒品危害防制
      條例第十九條第一項之規定宣告沒收之，方屬適法（最高
      法院九十四年度臺上字第一八四四號判決可資參照）。本
      案扣案之海洛因外包裝二個、愷他命外包裝八個及手提袋
      一個，係用來防止毒品潮溼、裸露，便於攜帶，並可加以
      偽裝，防人發現，且外包裝經檢驗單位與海洛因、愷他命
      分別析離秤重，上開用以包裝海洛因及愷他命之外包裝，
      及扣案之紙袋，並係被告所有復供本案運輸毒品所用之物
      ，自應亦依毒品危害防制條例第十九條第一項前段之規定
      宣告沒收。
（四）扣案之ＳＯＮＹ  ＥＲＩＣＳＳＯＮ牌行動電話手機一支
      （含門號0000000000號ＳＩＭ卡一枚），係被
      告所有之物，供其聯繫運輸毒品之用，業據被告於原審供
      承在卷（原審卷第七二頁），均應依同條例第十九條第一
      項前段之規定宣告沒收。
（五）至於車號６８９６－ＷＢ號之ＮＩＳＳＡＮ廠牌自用小客
      車一輛，並非被告所有之物，而係案外人林娟娟所有之物
      ，業據證人林娟娟於本院前審證述：這部車子登記在我名
      下，是我的；貸款都是我繳的，拿自己的錢，到郵局或便
      利超商去繳，我繳貸款都是現金劃撥等語在卷（見本院上
      訴審卷第一四九頁），復有汽車行車執照、汽車新領牌登
      記書影本（本院上訴審卷第一一九至一二一頁）、證人林
      娟娟提出之繳交車貸匯款證明及汽車買賣合約書在卷可參
      （見本院上訴審卷第一六九至一七七、一七九頁）。是該
      小客車應係訴外人林娟娟所有之物，亦堪認定。至同案被
      告王政偉於檢察官訊問時雖供稱：「（問：在后里收費站
      時車上所查獲的毒品、手機、夾鍊袋、現金、存摺、那部
      跑車是誰所有？）全部都是乙○○所有」云云等語（見上
      開偵查卷宗第十六頁），然王政偉僅係九十八年四月一日
      搭乘由被告駕駛上開自用小客車之乘客，其上開偵訊陳述
      真意，是否將持有及所有混為一談，且其偶一搭乘該車，
      是否確知該小客車之所有權係歸屬何人，均有可疑，其所
      述亦難為該小客車確係被告所有之認定。再者，被告雖於
      偵訊時供稱：「（問：６８９６－ＷＢ這部車何時買的？
      ）這部車在偉來汽車買的，買了三、四個月，去年十一、
      二月時以六十萬元購買，我叫我阿姨林娟娟幫我貸款，全
      額貸款六十萬，我每個月付一萬九千元貸款，用現金劃撥
      轉帳」云云（見八四八四號偵卷第11頁），惟此部分除被
      告上開供述外，復無其他積極證據可資佐證，實難遽即為
      該車係被告所有之認定。從而，上開車號６８９６－ＷＢ
      號之ＮＩＳＳＡＮ廠牌自用小客車一輛，仍應認係證人林
      娟娟所有之物，既非被告所有之物，自無從宣告沒收。
（六）至於本案同經扣案之夾鏈袋一包，被告所有之第四級毒品
      一粒眠九十九顆、現金五十三萬四千元、合作金庫銀行存
      摺一本（帳號0000000000000號）、臺新銀
      行存摺一本（帳號0000000000000號）、帳
      冊一本、第四級毒品一粒眠十顆、第二級毒品大麻一小包
      、第二級毒品甲基安非他命一小包，證人王政偉所有之房
      屋租賃契約一本、第三級毒品愷他命一小包（毛重約一．
      一公克）、帳冊一本，經核均與被告於本案被起訴之上開
      運輸第一、三級毒品犯行無關，爰均不於本案中宣告沒收
      ，附此敘明。
肆、原審就被告上開所犯予以論罪科刑，固屬有見。惟被告所運
    輸之第一、三級毒品並非綽號「阿文」之男子託付被告寄藏
    ，被告運輸上開第一、三級毒品，亦非係要將上開毒品交還
    綽號「阿文」之男子，原判決僅依被告之辯詞，即為上開與
    事實不合之認定，尚有未洽。又本案被告運輸之第一、三級
    毒品數量甚鉅，對國民健康之潛在危害不輕，其犯罪亦無因
    有特殊之原因及環境，致在客觀上足以引起一般同情之處，
    難認其犯罪情狀有何可憫，尚無從依據刑法第五十九條之規
    定酌量減輕其刑，原審判決認其犯罪情狀可憫，乃依據刑法
    第五十九條之規定酌量減輕其刑，此部分法律之適用亦有不
    當。是本案被告上訴否認犯罪，其上訴雖無理由，但原判決
    既有上開可議之處，即屬無可維持，自應由本院將原審判決
    予以撤銷改判。爰審酌被告之品行、其犯罪動機、手段，及
    其運輸之第一、三級毒品數量甚鉅，對國民健康之潛在危害
    不輕，以及其犯罪後之態度等一切犯罪情狀，量處無期徒刑
    ，並依法宣告褫奪公權終身，另為沒收銷燬或沒收之宣告如
    主文第三項所示。又本案雖係被告上訴，但原判決既有適用
    法律不當而經本院撤銷之情事，本院自得諭知較原判決為重
    之刑，亦應併予敘明。
伍、據上論斷，應依刑事訴訟法第三百六十九條第一項前段、第
    三百六十四條、第二百九十九條第一項前段、修正前毒品危
    害防制條例第四條第一項、第三項，毒品危害防制條例第十
    八條第一項前段、第十九條第一項前段、刑法第二條第一項
    前段、第十一條、第四十七條第一項、第五十五條、第三十
    七條第一項、第三項、第三十八條第一項第一款，判決如主
    文。
本案經檢察官甲○○到庭執行職務。
中    華    民    國    99    年    7     月    14    日
            刑事第三庭    審判長法  官  王  增  瑜
                                法  官  梁  堯  銘
                                法  官  廖  柏  基
以上正本證明與原本無異。
如不服本判決應於收受送達後十日內向本院提出上訴書狀，其未
敘述上訴之理由者，並得於提起上訴後十日內向本院補提理由書（
均須按他造當事人之人數附繕本）「切勿逕送上級法院」。
                                書記官  曾  煜  智
中    華    民    國    99    年    7     月    14    日
附錄本案論罪科刑法條全文：
修正前毒品危害防制條例第四條第一項、第三項
一、製造、運輸、販賣第一級毒品者，處死刑或無期徒刑；處無
    期徒刑者，得併科新臺幣一千萬元以下罰金。
三、製造、運輸、販賣第三級毒品者，處五年以上有期徒刑，得
    併科新臺幣五百萬元以下罰金。

司法院資訊處製作；財團法人民間司法改革基金會備份。
